臺灣臺北地方法院民事裁定
111年度聲字第287號
聲  請  人  張翠玲  
            蕭肇君  
            蕭睿君  
 上列聲請人因與相對人蕭宏宇間請求返還不當得利等事件（本
 院109年度重訴字第230號），聲請交付法庭錄音光碟，本院裁
 定如下：
    主  文
准予交付聲請人本院一百零九年度重訴字第二三○號返還不當得
利等事件民國一百一十年三月四日言詞辯論期日之法庭錄音光碟
。
聲請人就第一項所示錄音光碟內容，不得散布、公開播送，或為
非正當目的使用。
聲請費用由聲請人負擔。
    理  由
一、本件聲請意旨略以：聲請人為本院109年度重訴字第230號返
    還不當得利等事件（下稱系爭訴訟事件）之原告，聲請人已
    就系爭訴訟事件提起上訴，現由臺灣高等法院民事庭110年
    度重上字第510號審理中，因兩造就民國110年3月4日證人蕭
    漢俊之證言筆錄記載內容尚有爭議，為確認被繼承人蕭一俊
    係「授權被告幫他處理」或「授權被告幫他管理」，以釐清
    相對人收受新臺幣1,054萬元之真實法律關係，為此聲請法
    院准予交付110年3月4日之法庭錄音光碟等語。
二、按當事人及依法得聲請閱覽卷宗之人，因主張或維護其法律
    上利益，得於開庭翌日起至裁判確定後六個月內，繳納費用
    聲請法院許可交付法庭錄音或錄影內容；持有法庭錄音、錄
    影內容之人，就所取得之錄音、錄影內容，不得散布、公開
    播送，或為非正當目的之使用。法院組織法第90條之1第1項
    前段、第90條之4第1項定有明文。次按，當事人及依法得聲
    請閱覽卷宗之人，因主張或維護其法律上利益，聲請交付法
    庭錄音或錄影內容時，應敘明理由，由法院為許可與否之裁
    定。法院受理前項聲請，如認符合聲請人要件，並在聲請期
    間內提出，且就所主張或維護法律上之利益已敘明者，除法
    令另有排除規定外，應予許可。第一項聲請經法院裁定許可
    者，每張光碟應繳納費用新臺幣五十元。持有第一項法庭錄
    音、錄影內容之人，就取得之錄音、錄影內容，不得散布、
    公開播送，或為非正當目的使用。法庭錄音錄影及其利用保
    存辦法第8條亦有明定。
三、經查：聲請人為系爭訴訟事件之當事人，為依法得聲請法院
    許可交付法庭錄音之人，並已敘明聲請交付法庭錄音以維護
    其法律上利益之理由，核無不合，應予准許。惟聲請人就所
    取得之法庭錄音光碟內容，依前開規定，不得散布、公開播
    送，或為非正當目的之使用，爰併諭知以促其注意遵守。
四、爰裁定如主文。　　
中　　華　　民　　國　　111 　年　　5 　　月　　9 　　日
                  民事第七庭    法　官　  陳彥君
以上正本係照原本作成。
本裁定不得抗告。
中　　華　　民　　國　　111 　年　　5 　　月　　9 　　日
                    　　　　　　書記官　  吳昭誼